臺灣雲林地方法院刑事判決　　　　　　　　　　　　　九十年度易字第八四九號
　　公　訴　人　臺灣雲林地方法院檢察署檢察官
　　被　　　告　丙○○
右列被告因違反動產擔保交易法案件，經檢察官提起公訴（九十年度偵字第四九六七
號），本院判決如左：
    主  文
丙○○動產擔保交易之債務人，意圖不法之利益，將標的物遷移，致生損害於債權人
，處拘役拾日，如易科罰金以佰元折算壹日。
    事  實
一、丙○○於民國八十九年十二月十九日，以訂立附條件買賣契約方式，向甲○○○
    股份有限公司買受車牌號碼九Ｌ─一二五九號自用小客車一輛，而為動產擔保交
    易之債務人，雙方約定分期付款總價新臺幣（下同）七十八萬零九百四十八元，
    由丙○○交付頭期款十二萬二千元，餘款自八十九年十二月十五日起至九十二年
    十二月十五日止，分三十六期按月於每月十五日繳納分期款，如買受人未按期給
    付分期價款，且已有連續二期給付遲延，遲延金額已達全部價金之五分之一者，
    出賣人得主張付清全部分期價款，並載明出賣人於買受人未繳清全部分期價款前
    仍保有該車標的物之所有權，且標的物應置於債務人在雲林縣水林鄉○○村○鄰
    ○○路二十九號住處，買受人不得將該標的物出賣、遷移、出借、移轉、質押或
    為其他處分行為。詎丙○○於繳付頭期款而在甲○○○股份有限公司將上開標的
    物交付後，即不再支付任何分期款，並自九十年一月十五日起，意圖不法之利益
    ，未告知甲○○○股份有限公司徵得同意，任意將該車由原約定之應置地點，遷
    移至不詳地方，因甲○○○股份有限公司查訪得知該車已不知去向，丙○○亦未
    出面解決而催討無著，致生損害於債權人甲○○○股份有限公司取回占有之權利
    。嗣於九十年三月二十三日，經甲○○○股份有限公司派人在嘉義市○○路歡唱
    ＫＴＶ停車場內取回該車。
二、案經甲○○○股份有限公司訴由臺灣雲林地方法院檢察署檢察官偵查起訴。
    理  由
一、被告丙○○最後坦白認罪，承認基於不法利益之意圖，將上開車輛任意遷移，其
    自白之情，核與告訴代理人乙○○及證人田美蘭指證之情節相符，並有動產擔保
    交易附條件買賣契約及其動產擔保交易附條件買賣設定登記申請書一份、告訴人
    所提之存證信函、陳報狀、強制執行聲請狀各一紙在卷，可以佐證。本件事證明
    確，被告犯行可以認定，應依法論罪科刑。
二、核被告丙○○所為，係犯動產擔保交易法第三十八條之罪。爰審酌被告任意遷移
    標的物、所得利益、告訴人之損失及犯罪坦白承認之態度等一切情狀，量處如主
    文所示之刑，並諭知易科罰金之折算標準。
據上論斷，應依刑事訴訟法第二百九十九條第一項前段，動產擔保交易法第三十八條
，刑法第十一條前段、第四十一條第一項前段，罰金罰鍰提高標準條例第一條前段、
第二條，判決如主文。
本案經檢察官林禎瑩到庭執行職務。
中      華      民      國      九十一    年    一    月     二十三     日
                                臺灣雲林地方法院刑事第二庭
                                    法  官  吳  福  森
右正本證明與原本無異。
如不服本判決，應於判決送達後十日內向本院提出上訴狀( 應附繕本 )。
                                    書記官  李  松  坤
中      華      民      國      九十一    年    一    月     二十三     日
附錄本案論罪科刑法條：
動產擔保交易法第三十八條：
動產擔保交易之債務人，意圖不法之利益，將標的物遷移、出賣、出質、移轉、抵押
或為其他處分，致生損害於債權人者，處三年以下有期徒刑、拘役或科或併科六千元
以下之罰金。
